臺北高等行政法院判決
　　　　　　　　　　　　　　　　　　 95年度簡字第00497號
原　　　告　壢都營造股份有限公司
代　表　人　甲○○
訴訟代理人　丙○○
被　　　告　財政部臺灣省北區國稅局
代　表　人　凌忠嫄（局長）住同上
訴訟代理人　乙○○
上列當事人間因營業稅及稅捐稽徵法事件，原告不服財政部中華
民國95年4月27日台財訴字第09500100960號訴願決定，提起行政
訴訟。本院判決如下：
    主  文
　　事  實
一、事實概要：
    原告於民國（下同）92年11月間承攬工程，未依規定開立統
    一發票，短報銷售額新臺幣（下同）857,143元，經被告查
    獲，審理違章成立，處以罰鍰42,857元。原告不服，申請復
    查，未獲變更，提起訴願，經遭駁回，遂提起行政訴訟。
二、兩造聲明：
　(一)原告聲明：
    1.訴願決定、原處分均撤銷。
    2.訴訟費用由被告負擔。
  (二)被告聲明：
    1.駁回原告之訴。
    2.訴訟費用由原告負擔。
三、兩造之陳述：
　(一)原告主張之理由：
    1.被告主張：「原告承包前揭建築工程，依雙方簽訂合約書
      第5條載明付款辦法為第18期交屋驗收完成時，宏和公司
      應付工程總價26,000,000元‧‧‧，原告僅開立統一發票
      金額17,420,000元，短開立統一發票金額7,280,000元，
      又本件調查基準日93年10月8日前其已補開立統一發票金
      額6,380,000元及補報補繳所漏稅款，其餘短開立統一發
      票金額900,000元及短報銷售額857,143元，違章事證明確
      ，原處分罰鍰42,857元並無違誤‧‧‧」乙節。被告未就
      營造業之特性及合約所載付款條件及各工程進度驗收結果
      詳加查核，逕以主觀意識認為發文調查日前原告工程截至
      第17期止的工程款應全部完工開立發票。
    2.原告承包宏和精密紡織股份有限公司（下稱宏和公司）住
      宅興建工程，工程進行初期每期皆依合約所載的工程進度
      請款並開立發票交付宏和公司，當工程進行至第16期及17
      期時因原告施工不良，未符合驗收標準，驗收不通過，本
      應依合約規定於改善後重新驗收，驗收通過符合完工要件
      才能請款，但經原告多次與起造人協調，起造人同意預付
      部分款項，其餘900,000元（含稅）工程款於重新驗收通
      過才願意付清，17期的工程項目真正驗收日期應為93年9
      月23日，因此原告於93年9月23日開立餘留900,000元統一
      發票，並無短開統一發票及短漏報銷售額之情事。
    3.第16期及第17期的工程項目「衛浴設備及廚具安裝以及庭
      園綠化工作」等項目並不影響使用執造的取得，故被告逕
      以使用執照取得即應完成所有工程項目並取得工程款，實
      在是對營造業的特性並未深入瞭解。
　(二)被告主張之理由：
    1.按「營利事業依法規定應給與他人憑證而未給與，應自他
      人取得憑證而未取得‧‧‧應就其未給與憑證、未取得憑
      證‧‧‧經查明認定之總額，處5﹪罰鍰。」「營業人銷
      售貨物或勞務，應依本法營業人開立銷售憑證時限表規定
      之時限，開立統一發票交付買受人。」「營業人有左列情
      形之一者，主管稽徵機關得依照查得之資料，核定其銷售
      額及應納稅額並補徵之‧‧‧四、短報、漏報銷售額者。
      」「納稅義務人，有左列情形之一者，除追繳稅款外，按
      所漏稅額處1倍至10倍罰鍰，並得停止其營業‧‧‧三、
      短報或漏報銷售額者。」分別為稅捐稽徵法第44條及加值
      型及非加值型營業稅法（下稱營業稅法）第32條第1項前
      段、第43條第1項第4款、第51條第3款所明定。次按「營
      業人觸犯營業稅法第51條各款，如同時涉及稅捐稽徵法第
      44 條規定者，參照行政法院84年9月20日9月份第2次庭長
      評事聯席會議決議意旨，勿庸併罰，應擇一從重處罰。」
      為財政部85年4月26日台財稅第851903313號函所明釋。
    2.原告於92年11月間承包宏和公司住宅新建工程，未依規定
      開立統一發票，短報銷售額857,143元，經被告所屬中壢
      稽徵所查獲，有一般營繕工程資料查核清單、合約書及開
      立統一發票明細表等資料影本可稽，違反前揭稅法規定，
      原查以其於裁罰處分核定前補報補繳稅款，按所漏稅額
      42,857元處1倍漏稅罰42,800元（計至百元止），另就未
      依規定給予他人憑證經查明認定之總額處5﹪行為罰
      42,857元，依前揭規定擇處行為罰42,857元。
    3.原告承包前揭建築工程，依雙方簽訂合約書第5條載明付
      款辦法為第18期交屋驗收完成時，宏和公司應付工程總價
      26,000,000元（下稱工程總價及統一發票金額均含稅）5%
      價款1,300,000元，亦即第17期領取使用執照後應給付工
      程總價95﹪價款24,700,000元，原告僅開立統一發票金額
      17,420,000元，短開立統一發票金額7,280,000元，又本
      件調查基準日93年10月8日前其已補開立統一發票金額
      6,380,000元及補報補繳所漏稅款，其餘短開立統一發票
      金額900,000元及短報銷售額857,143元。
    4.本件使用執造竣工日期為92年11月20日，依原告提示工程
      合約書所載，應依實際工程進度請款，就92年11月20日領
      取使用執造後，宏和公司應付工程總價95﹪價款，原告應
      開立工程總價26,000,000元95﹪價款24,700,000元之統一
      發票，核與其第16期及第17期工程是否已驗收通過無關，
      原告僅開立17,420,000元，短開立統一發票金額
      7,280,000元，又調查基準日93年10月8日前其已補開立統
      一發票金額6,380,000元及補報補繳所漏稅款，是短開立
      統一發票金額900,000元，換言之，900,000元應於92年11
      月20日開立，原告遲至93年9月23日始補開立，且未補繳
      稅款，即屬違法，原處分就未依規定給予他人憑證經查明
      認定之總額857,143元處5﹪行為罰42,857元並無違誤。
　　理  由
一、本件訴訟繫屬中被告代表人許虞哲，改為凌忠嫄擔任，有行
    政院令影本在卷可按，茲據新任代表人具狀承受訴訟，核無
    不合，應予准許。又行政訴訟法第229條第1項所定適用簡易
    程序之數額，業經司法院以92年9月17日院台廳行一字第
    23681號令增至新台幣20 萬元，並定於93年1月1日實施。本
    件原告爭執之金額未逾新台幣20萬元，自應適用簡易程序事
    件，爰不經言詞辯論為判決。
二、按「營利事業依法規定應給與他人憑證而未給與，應自他人
    取得憑證而未取得，或應保存憑證而未保存者，應就其未給
    與憑證、未取得憑證或未保存憑證，經查明認定之總額，處
    5﹪罰鍰。」、「營業人銷售貨物或勞務，應依本法營業人
    開立銷售憑證時限表規定之時限，開立統一發票交付買受人
    。」「營業人有左列情形之一者，主管稽徵機關得依照查得
    之資料，核定其銷售額及應納稅額並補徵之‧‧‧四、短報
    、漏報銷售額者。」、「納稅義務人，有左列情形之一者，
    除追繳稅款外，按所漏稅額處1 倍至10倍罰鍰，並得停止其
    營業‧‧‧三、短報或漏報銷售額者。」分別為稅捐稽徵法
    第44條及營業稅法第32條第1項前段、第43條第1項第4款、
    第51條第3款所明定。又「營業人觸犯營業稅法第51條各款
    ，如同時涉及稅捐稽徵法第44條規定者，參照行政法院84
    年9月20日9月份第2次庭長評事聯席會議決議意旨，勿庸併
    罰，應擇一從重處罰。」經財政部85年4月26日台財稅第
    851903313號函釋在案。
三、本件原告於首揭期間承包宏和公司住宅新建工程，未依規定
    開立統一發票，短報銷售額857,143元，經被告查獲，有一
    般營繕工程資料查核清單、合約書及開立統一發票明細表等
    資料影本可稽，違反前揭稅法規定，被告初查以其於裁罰處
    分核定前補報補繳稅款，按所漏稅額42,857元處1倍之罰鍰
    42,800元（計至百元止），另就未依規定給予他人憑證經查
    明認定之總額處5﹪罰鍰42,857元，並依前揭函釋意旨擇一
    從重處行為罰42,857元。
四、原告不服，主張建築中因水電及衛浴工程施工不良，於93年
    11月26日始完成驗收，原核定未就營造業之行業特性及工程
    進度驗收結果詳加查核，應予撤銷云云。申經被告復查決定
    以，原告承包前揭建築工程，依雙方簽訂合約書第5條載明
    付款辦法為第18期交屋驗收完成時，宏和公司應付工程總價
    26,000,000元5﹪價款1,300,000元，亦即第17期領取使用執
    照後應給付工程總價95﹪價款24,700,000元，原告僅開立統
    一發票金額17,420,000元，短開立統一發票金額7,280,000
    元，又調查基準日93年10月8日前其已補開立統一發票金額
    6,380,000元及補報補繳所漏稅款，其餘短開立統一發票金
    額900,000元及短報銷售額857,143元違章事證明確，原處罰
    鍰42,857元並無不合等由，駁回其申請之復查。
五、茲據訴願主張略謂：本件工程進行第16期及第17期時，因未
    符合驗收標準未能請款，經改善後重新驗收，所以截至第17
    期工程真正驗收日期為93年9月23日，同日已開立900,000元
    之統一發票，並無漏開統一發票及漏報銷售額情事等語，資
    為爭議。
六、本件使用執造竣工日期為92年11月20日，依原告提示工程合
    約書所載，應依實際工程進度請款，領取使用執造應開立工
    程總價26,000,000元95﹪價款，交屋驗收完成時應開立工程
    總價5﹪價款，就92年11月20日領取使用執造後，宏和公司
    應付工程總價95﹪價款，原告應開立工程總價26,000,000元
    95﹪價款24,700,000元之統一發票，惟原告僅開立
    17,420,000元，短開立統一發票金額7,280,000元，又調查
    基準日93年10月8日前其已補開立統一發票金額6,380,000元
    及補報補繳所漏稅款，是短開立統一發票金額900,000元，
    換言之，900,000元應於92年11月20日開立，惟原告遲至93
    年9月23日始補開立，且未補繳稅款，即屬違章，從而原處
    分就未依規定給予他人憑證按經查明認定之總額857,143元
    處5﹪罰鍰42,857元，核無不合，本件原處分應予維持。
七、據上論結，本件原告之訴為無理由，爰依行政訴訟法第98
    條第3項前段，判決如主文。
中    華    民    國    96     年      1   月    15   日
                              第三庭法  官 吳東都
上為正本係照原本作成。
本件以訴訟事件所涉及之法律見解具有原則性者為限，始得於本
判決送達後20日內向本院提出上訴狀並表明上訴理由，如已於本
判決宣示後送達前提起上訴者，應於判決送達後20日內補具上訴
理由（均按他造人數附繕本），且經最高行政法院許可後方得上
訴。
中　　華　　民　　國　　96　　 年　 　 1　 月　  15   日
 　　  　　　　　　　    　         書記官 張能旭
